---
title: "Lab04_Caparros_ME315A"
author: "Enzo Caparrós Carvalho"
format: pdf
editor: visual
---

```{r setup, include=FALSE}
knitr::opts_chunk$set(
  echo = TRUE,
  warning = FALSE,
  message = FALSE
)
```

## Hands-On

### Exercício 1:

Carregue os pacotes readxl e tidyverse.

```{r}
library(readxl)
library(tidyverse)
```

### Exercício 2:

Crie uma variável chamada fname que contenha o caminho para o arquivo WDIEXCEL.xlsx, disponível no seu diretório de dados. Confirme que o R identifica a existência do arquivo utilizando o comando file.exists
 
```{r}
fname <- "WDIEXCEL.xlsx"

file.exists(fname)
```

## Exercício 3: 

Leia a planilha “Country” e armazene no objeto countries.

```{r}
countries <- read_excel(fname, sheet = "Country")

countries
```


### Exercício 4:

Mantenha apenas os registros de 5 países (Brasil e outros 4 de sua escolha).

```{r}
countries <- countries |>
  filter(`Short Name` %in% c(
    "Brazil",
    "Argentina",
    "Chile",
    "Mexico",
    "United States"
  ))

countries
```

### Exercício 5:

Leia a planilha “Data” e armazene no objeto WDI.

```{r}
WDI <- read_excel(fname, sheet = "Data")

WDI
```

### Exercício 6:

Selecione apenas as colunas:

- Country Code
- Indicator Code
- E todos os anos de 1960-2018


```{r}
WDI <- WDI |>
  select(`Country Code`, `Indicator Code`, `1960`:`2018`)

WDI
```

### Exercício 7:

Confirme se os dados wm WDI estão em formato tidy. Se não estiverem, transforme-os para tal formato. Faça de forma que exista uma coluna referente ao ano chamada YEAR.
 
```{r}
WDI <- WDI |>
  pivot_longer(
    cols = `1960`:`2018`,
    names_to = "YEAR",
    values_to = "VALUE"
  )

WDI
```

### Exercício 8:

Confirme se a coluna referente ao ano está em formato inteiro.

```{r}
WDI$YEAR <- as.integer(WDI$YEAR)

is.integer(WDI$YEAR)
```

### Exercício 9:

Para o objeto WDI, mantenha apenas os registros dos países listados em countries. Selecione as colunas:

- Country Code
- Short Name
- YEAR
- SP.DYN.CBRT.IN

```{r}
WDI <- WDI |>
  filter(
    `Country Code` %in% countries$`Country Code`,
    `Indicator Code` == "SP.DYN.CBRT.IN"
  ) |>
  left_join(
    countries |>
      select(`Country Code`, `Short Name`),
    by = "Country Code"
  ) |>
  select(
    `Country Code`,
    `Short Name`,
    YEAR,
    `SP.DYN.CBRT.IN` = VALUE
  )

WDI
```

### Exercício 10:

Ordene o objeto de forma que, para cada país, as informações estejam ordenadas por ano.

```{r}
WDI <- WDI |>
  arrange(`Short Name`, YEAR)

WDI
```

### Exercício 11:

Construa um gráfico de linhas, usando o pacote ggplot2, que tenha no eixo X a variável YEAR, no eixo Y a variável SP.DYN.CBRT.IN e que cada linha corresponda a um país diferente.

```{r}
ggplot(WDI, aes(
  x = YEAR,
  y = `SP.DYN.CBRT.IN`,
  group = `Short Name`,
  color = `Short Name`
)) +
  geom_line() +
  labs(
    x = "Ano",
    y = "Taxa bruta de natalidade",
    color = "País"
  )
```


```{r}
Sys.setenv(TZ = "America/Sao_Paulo")
Sys.time()
```

