---
title: "Lab03_Caparros_ME315A"
author: "Enzo Caparrós Carvalho"
format: pdf
editor: visual
---

```{r setup, include=FALSE}
knitr::opts_chunk$set(
  echo = TRUE,
  warning = FALSE,
  message = FALSE
)
```

```{r}
library(dplyr)
library(readr)
```

## Hands-On

### Exercício 1:

Importe, utilizando o pacote readr, cada um dos três arquivos disponíveis. Os objetos resultantes devem ser chamados flights, airlines e airports.

Para o arquivo de aeroportos, importe apenas as colunas IATA_CODE, CITY, STATE, LATITUDE, LONGITUDE;
Para o arquivo de vôos:
a. Importe apenas as colunas DESTINATION_AIRPORT e ARRIVAL_DELAY;
b. Leia apenas 1 milhão de linhas por vez;
c. Remova vôos em que o aeroporto de destino comece com a letra 1;
d. Remova registros em que existam pelo menos uma coluna faltante;
e. Determine, para cada parte do arquivo, as estatísticas suficientes para a determinação do atraso médio por aeroporto de destino;
f. Ao finalizar a leitura do arquivo, combine as estatísticas suficientes de modo a produzir a média de atraso por aeroporto.


```{r}
airlines <- read_csv("airlines.csv")
```

```{r}
airports <- read_csv("airports.csv") |>
  select(IATA_CODE, CITY, STATE, LATITUDE, LONGITUDE)
```

```{r}
getStats <- function(input, pos) {
  input |>
    select(DESTINATION_AIRPORT, ARRIVAL_DELAY) |>
    filter(!grepl("^1", DESTINATION_AIRPORT)) |>
    filter(!is.na(DESTINATION_AIRPORT),
           !is.na(ARRIVAL_DELAY)) |>
    group_by(DESTINATION_AIRPORT) |>
    summarise(
      n = n(),
      soma_atrasos = sum(ARRIVAL_DELAY),
      .groups = "drop"
    )
}
```

```{r}
stats <- read_csv_chunked(
  "flights.csv.zip",
  callback = DataFrameCallback$new(getStats),
  chunk_size = 1000000
)
```

```{r}
flights <- stats |>
  group_by(DESTINATION_AIRPORT) |>
  summarise(
    n = sum(n),
    soma_atrasos = sum(soma_atrasos),
    .groups = "drop"
  ) |>
  mutate(
    ARRIVAL_DELAY = soma_atrasos / n
  ) |>
  select(DESTINATION_AIRPORT, ARRIVAL_DELAY)
```

```{r}
head(flights)
```


### Exercício 2:

Selecione a operação apropriada join para incluir, na tabela flights, as colunas CITY e STATE do objeto airports. Para executar esta tarefa:

a. Identifique a coluna que é a chave na tabela flights;
b. Identifique a coluna que é a chave na tabela airports;
c. Quais são os aeroportos que estão listados em flights, mas estão ausentes em airports?
d. Apresente o comando que combine ambas as tabelas, indicando explicitamente as chaves;
e. Armazene a tabela resultante no objeto flights.

####a.
A chave na tabela `flights` é `DESTINATION_AIRPORT`.

####b.

A chave na tabela `airports` é `IATA_CODE`.

####c.

```{r}
anti_join(
  flights,
  airports,
  by = c("DESTINATION_AIRPORT" = "IATA_CODE")
)
```

####d. e e.

```{r}
flights <- flights |>
  left_join(
    airports |> select(IATA_CODE, CITY, STATE, LATITUDE, LONGITUDE),
    by = c("DESTINATION_AIRPORT" = "IATA_CODE")
  )
```


### Exercício 3:

Quantos aeroportos cada estado possui? Apresente uma tabela ordenada de forma decrescente (no número de aeroportos).

```{r}
airports |>
  count(STATE, sort = TRUE)
```

### Exercício 4:

Apresente um mapa representando todos os atrasos observados por aeroporto.

a. Carregue o pacote leaflet;
b. Combine os comandos leaflet, addTiles e addMarkers para a criação de um mapa básico;
c. Armazene o grafico em b) numa variável chamada this;
d. Adicione as duas linhas abaixo após a criação da variável this (apenas se você estiver usando Jupyter):


```{r}
library(leaflet)
```

```{r}
this <- leaflet(flights) |>
  addTiles() |>
  addMarkers(
    lng = ~LONGITUDE,
    lat = ~LATITUDE,
    popup = ~paste(
      "Aeroporto:", DESTINATION_AIRPORT,
      "<br>Cidade:", CITY,
      "<br>Estado:", STATE,
      "<br>Atraso médio:", round(ARRIVAL_DELAY, 2), "minutos"
    )
  )

this
```


```{r}
Sys.setenv(TZ = "America/Sao_Paulo")
Sys.time()
```
