---
title: "Lista 02"
author: "Enzo Caparrós Carvalho"
format: pdf
editor: visual
---

## Verificando Dados

```{r, echo=FALSE, warning=FALSE}
library(DBI)
library(RSQLite)

con <- dbConnect(RSQLite::SQLite(), "me315.sqlite")
```


```{sql connection=con, eval=TRUE}
SELECT * FROM PRESERVE
```

```{sql connection=con, eval=TRUE}
SELECT * FROM EMPLOYEE
```

## Hands-On

### Exercício 1:

Exiba a tabela inteira. Ordene o resultado pela coluna *ACRES* em ordem crescente.

```{sql connection=con}

SELECT *
FROM PRESERVE
ORDER BY ACRES;

```

### Exercício 2:

Exiba as colunas *PNAME* e *FEE* das reservas de Montana. Ordene o resultado por *PNAME* em ordem decrescente.

```{sql connection=con}
SELECT PNAME, FEE
FROM PRESERVE
WHERE STATE = 'MT'
ORDER BY PNAME DESC;
```

### Exercício 3:

Exiba as colunas *FEE* e *ACRES*. Ordene o resultado primeiro por *FEE* e depois por *ACRES*.

```{sql connection=con}
SELECT FEE, ACRES
FROM PRESERVE
ORDER BY FEE, ACRES;
```

### Exercício 4:

Exiba a coluna *PNAME* das reservas do Arizona, em ordem crescente de *PNO*, sem exibir *PNO*.

```{sql connection=con}
SELECT PNAME
FROM PRESERVE
WHERE STATE = 'AZ'
ORDER BY PNO;
```

### Exercício 5:

Exiba as colunas *STATE*, *FEE* e *PNO* das reservas com mais de 100 acres. Ordene o resultado por *STATE*, *FEE* e *PNO*.

```{sql connection=con}
SELECT STATE, FEE, PNO
FROM PRESERVE
WHERE ACRES > 100
ORDER BY STATE, FEE, PNO;
```

### Exercício 6:

Exiba as linhas da tabela `PRESERVE` em que `STATE >= 'M'`.

```{sql connection=con}
SELECT *
FROM PRESERVE
WHERE STATE >= 'M';
```

### Exercício 7:

Exiba as linhas da tabela `PRESERVE` em que `PNAME` seja menor que `TATKON`.

```{sql connection=con}
SELECT *
FROM PRESERVE
WHERE PNAME < 'TATKON';
```

### Exercício 8 (foi pulado)

### Exercício 9:

Exiba a tabela `EMPLOYEE` inteira, ordenada pela coluna `ENAME`.

```{sql connection=con}
SELECT *
FROM EMPLOYEE
ORDER BY ENAME;
```

### Exercício 10:

Exiba os funcionários com salário maior que 2000, ordenados pelo salário em ordem decrescente.

```{sql connection=con}
SELECT *
FROM EMPLOYEE
WHERE SALARY > 2000
ORDER BY SALARY DESC;
```

### Exercício 11:

Exiba as colunas `DNO`, `ENO` e `ENAME`, ordenando por departamento em ordem decrescente e por funcionário em ordem crescente.

```{sql connection=con}
SELECT DNO, ENO, ENAME
FROM EMPLOYEE
ORDER BY DNO DESC, ENO;
```

```{r}
Sys.setenv(TZ = "America/Sao_Paulo")
Sys.time()
```
