---
title: "Lab02_Caparros_ME315A"
author: "Enzo Caparrós Carvalho"
format: pdf
editor: visual
---

```{r setup, include=FALSE}
knitr::opts_chunk$set(
  echo = TRUE,
  warning = FALSE,
  message = FALSE
)
```

## Verificando Dados

```{r}
library(dplyr)
library(readr)
library(ggplot2)
library(ggcal)

```

## Hands-On

### Exercício 1:

Quais são as estatísticas suficientes para a determinação do percentual de vôos atrasados na chegada *(ARRIVAL_DELAY > 10)*?

R: As estatísticas suficientes são o número total de voos e o número de voos que apresentaram atraso na chegada superior a 10 minutos. Com elas é possível calcular o percentual de voos atrasados dividindo o número de voos com ARRIVAL_DELAY > 10 pelo número total de voos, para cada combinação de dia, mês e companhia aérea.

### Exercício 2:

Crie uma função chamada `getStats` que, para um conjunto de qualquer tamanho de dados provenientes de `flights.csv.zip`, execute as seguintes tarefas (usando apenas verbos do pacote `dplyr`):

a. Filtre o conjunto de dados de forma que contenha apenas observações das seguintes Cias. Aéreas: **AA, DL, UA e US**;
b. Remova observações que tenham valores faltantes em campos de interesse;
c. Agrupe o conjunto de dados resultante de acordo com: **dia, mês e cia. aérea**;
d. Para cada grupo em b., determine as estatísticas suficientes apontadas no item 1. e os retorne como um objeto da classe **`tibble`**;
e. A função deve receber apenas dois argumentos:
   i. `input`: o conjunto de dados (referente ao lote em questão);
   ii. `pos`: argumento de posicionamento de ponteiro dentro da base de dados. Apesar de existir na função, este argumento não será empregado internamente. É importante observar que, sem a definição deste argumento, será impossível fazer a leitura por partes.

```{r}

getStats <- function(input, pos) {
  
  input |>
    filter(AIRLINE %in% c("AA", "DL", "UA", "US")) |>
    filter(!is.na(ARRIVAL_DELAY)) |>
    group_by(DAY, MONTH, AIRLINE) |>
    summarise(
      total = n(),
      atrasados = sum(ARRIVAL_DELAY > 10),
      .groups = "drop"
    )
}

```

### Exercício 3:

Utilize alguma função `readr::read_***_chunked` para importar o arquivo `flights.csv.zip`.

a. Configure o tamanho do lote (chunk) para **100 mil registros**;
b. Configure a função de *callback* para instanciar DataFrames aplicando a função `getStats` criada acima;
c. Configure o argumento `col_types` de forma que ele leia, diretamente do arquivo, apenas as **colunas de interesse** (veja nota de aula para identificar como realizar esta tarefa).

```{r}

callback <- DataFrameCallback$new(getStats)

stats_lotes <- read_csv_chunked(
  "flights.csv.zip",
  callback = callback,
  chunk_size = 100000,
  col_types = cols_only(
    DAY = col_integer(),
    MONTH = col_integer(),
    AIRLINE = col_character(),
    ARRIVAL_DELAY = col_double()
  )
)

```

### Exercício 4:

Crie uma função chamada `computeStats` que:

a. Combine as **estatísticas suficientes** para compor a métrica final de interesse (percentual de atraso por dia/mês/cia aérea);
b. Retorne as informações em um `tibble` contendo apenas as seguintes colunas:
   i. **`Cia`**: sigla da companhia aérea;
   ii. **`Data`**: data, no formato **AAAA-MM-DD** (dica: utilize o comando `as.Date`);
   iii. **`Perc`**: percentual de atraso para aquela cia. aérea e data, apresentado como um número real no intervalo **[0,1]**.

```{r}
computeStats <- function(stats) {
  
  stats |>
    group_by(DAY, MONTH, AIRLINE) |>
    summarise(
      total = sum(total),
      atrasados = sum(atrasados),
      .groups = "drop"
    ) |>
    mutate(
      Cia = AIRLINE,
      Data = as.Date(
        paste(2015, MONTH, DAY, sep = "-")
      ),
      Perc = atrasados / total
    ) |>
    select(Cia, Data, Perc)
}
```

### Exercício 5:

Exiba as linhas da tabela `PRESERVE` em que `STATE >= 'M'`.


```{r}

stats <- computeStats(stats_lotes)
pal <- scale_fill_gradient(
  low = "#4575b4",
  high = "#d73027"
)

baseCalendario <- function(stats, cia) {
  
  dados <- stats |>
    filter(Cia == cia)
  
  ggcal(
    dados$Data,
    dados$Perc
  )
}

cAA <- baseCalendario(stats, "AA")
cDL <- baseCalendario(stats, "DL")
cUA <- baseCalendario(stats, "UA")
cUS <- baseCalendario(stats, "US")

cAA + pal + ggtitle("American Airlines (AA)")

cDL + pal + ggtitle("Delta Air Lines (DL)")

cUA + pal + ggtitle("United Airlines (UA)")

cUS + pal + ggtitle("US Airways (US)")
```


```{r}
Sys.setenv(TZ = "America/Sao_Paulo")
Sys.time()
```
