---
title: "Lista 05"
author: "Enzo Caparrós Carvalho"
format: pdf
editor: visual
---

## Verificando Dados

```{r, echo=FALSE, warning=FALSE}
library(DBI)
library(RSQLite)

con <- dbConnect(RSQLite::SQLite(), "me315.sqlite")
dbListTables(con)
```

```{sql connection=con}
SELECT * FROM PRESERVE
```

```{sql connection=con}

SELECT * FROM EMPLOYEE
```

# Hands-On

## Exercício 1:

Qual seria a nova área (em acres) de cada reserva natural caso sua área atual fosse aumentada em 20%? Apresente o nome da reserva, a área atual e a nova área após o aumento.

```{sql connection=con}

SELECT PNAME, ACRES, ACRES * 1.20 AS NEWACRES
FROM PRESERVE;

```

## Exercício 2:

Qual seria a área de cada reserva natural se sua área atual fosse reduzida para um terço do tamanho atual? Apresente o nome da reserva, a área atual em acres e a área ajustada em acres.

```{sql connection=con}

SELECT PNAME, ACRES, ACRES / 3.0 AS ADJUSTEDACRES
FROM PRESERVE;

```

## Exercício 3:

Para todas as reservas naturais, apresente o nome da reserva e sua taxa de entrada atual. Apresente também uma taxa ajustada, calculada adicionando US$ 50,00 à taxa atual e, em seguida, dividindo o resultado por 2.

```{sql connection=con}

SELECT PNAME, FEE, (FEE + 50) / 2.0 AS ADJUSTEDFEE
FROM PRESERVE;

```

## Exercício 4:

Apresente os valores médio, máximo e mínimo de ACRES para todas as reservas naturais localizadas no Arizona.

```{sql connection=con}

SELECT AVG(ACRES) AS AVGACRES,
       MAX(ACRES) AS MAXACRES,
       MIN(ACRES) AS MINACRES
FROM PRESERVE
WHERE STATE = 'AZ';

```

## Exercício 5:

Apresente o primeiro nome de reserva em ordem alfabética.

```{sql connection=con}

SELECT MIN(PNAME) AS FIRSTPNAME
FROM PRESERVE;

```

## Exercício 6:

Desconsidere as taxas de entrada iguais a zero. Quantas taxas de entrada distintas existem na tabela PRESERVE?

```{sql connection=con}

SELECT COUNT(DISTINCT FEE) AS CTFEES
FROM PRESERVE
WHERE FEE <> 0;

```

## Exercício 7:

Escreva uma instrução SELECT que demonstre que PNAME não contém atualmente valores duplicados.

```{sql connection=con}

SELECT PNAME, COUNT(*) AS CTPNAME
FROM PRESERVE
GROUP BY PNAME
HAVING COUNT(*) > 1;

```

## Exercício 8:

Suponha que você pretenda estabelecer uma nova política para o cálculo das taxas de entrada. Cada reserva natural cobrará uma taxa de US$ 0,02 por acre. Qual será a taxa média de entrada das reservas naturais localizadas no Arizona?

```{sql connection=con}

SELECT AVG(ACRES * 0.02) AS AVGFEE
FROM PRESERVE
WHERE STATE = 'AZ';

```

## Exercício 9:

Suponha que o salário de cada funcionário seja aumentado em 10%. Apresente o número do funcionário, seu nome, salário antigo e novo salário. A tabela resultante deve ter quatro colunas denominadas ENO, ENAME, OLDSALARY e NEWSALARY. Ordene o resultado pelo novo salário.

```{sql connection=con}

SELECT ENO,
       ENAME,
       SALARY AS OLDSALARY,
       SALARY * 1.10 AS NEWSALARY
FROM EMPLOYEE
ORDER BY NEWSALARY;

```

## Exercício 10:

Modifique o exercício anterior. Apresente apenas os registros dos funcionários cujo novo salário seja superior a US$ 2.000,00.

```{sql connection=con}

SELECT ENO,
       ENAME,
       SALARY AS OLDSALARY,
       SALARY * 1.10 AS NEWSALARY
FROM EMPLOYEE
WHERE SALARY * 1.10 > 2000
ORDER BY NEWSALARY;

```

## Exercício 11:

Apresente a soma, a média, o valor máximo e o valor mínimo de todos os valores de SALARY.

```{sql connection=con}

SELECT SUM(SALARY) AS SUMSALARY,
       AVG(SALARY) AS AVGSALARY,
       MAX(SALARY) AS MAXSALARY,
       MIN(SALARY) AS MINSALARY
FROM EMPLOYEE;

```

## Exercício 12:

Quantos funcionários trabalham no Departamento 20?

```{sql connection=con}

SELECT COUNT(*) AS CTEMPLOYEE
FROM EMPLOYEE
WHERE DNO = 20;

```

## Exercício 13:

Quantos departamentos possuem funcionários?
```{sql connection=con}

SELECT COUNT(DISTINCT DNO) AS CTDEPARTMENT
FROM EMPLOYEE;

```

```{r}
Sys.setenv(TZ = "America/Sao_Paulo")
Sys.time()

```

